

- +39 331 315-1621
- 😭 aryhauffe@gmail.com
- Via Teodoro II, 6 , Chivasso- TALIA
- 🙀 Nascimento: 16/02/1985
- □ https://github.com/Arynelson/

HABILIDADES TÉCNICAS

- LINGUAGENS: JAVASCRIPT (ES6+), JAVA, PYTHON, HTML, CSS
- FRAMEWORKS & LIBRARIES:
 REACT.JS, VUE.JS, NODE.JS, FLASK,
 SPRING BOOT, EXPRESS.JS
- DATABASES: POSTGRESQL, MONGODB
- METODOLOGIAS: SCRUM, KANBAN

CERTIFICAÇÕES

- GITHUB(ORACLE ONE ALURA)
- ARTIFICIAL INTELLIGENCE FUNDAMENTALS (ORACLE ONE -ALURA)
- HTML & CSS
- JAVASCRIPT
- JAVA & SPRING BOOT (ORACLE ONE ALURA)

IDIOMAS

- English: Fluente
- Portuguese: Nativo
- Italian: Avançado
- Spanish: Intermediario

ARY HAUFFE NETO

Resumo Profissional

Desenvolvedor Full Stack com experiência em JavaScript, React, Vue.js, Java, Spring Boot, PostgreSQL e MongoDB. Especializado no desenvolvimento de aplicações web escaláveis, otimização de desempenho e integração de APIs. Atualmente cursando Oracle ONE (Alura), com foco em Java e Spring Boot. Contribui ativamente em projetos voluntários, incluindo o desenvolvimento da UPSKILL, uma plataforma de transição de carreira para a área de TI. Apaixonado por aprendizado contínuo, inovação e colaboração ágil.

Experiência Profissional

Outubro 2024 - Presente

Desenvolvedor Backend (Voluntário) | Pipoca Ágil | Remoto

- Desenvolveu parte de um projeto integrando APIs públicas para criar uma plataforma de busca de trabalhos remotos, utilizando PostgreSQL para armazenamento e otimização de consultas.
- Liderando o desenvolvimento da UPSKILL, uma plataforma voltada para profissionais que desejam migrar para a área de TI.
- Participação em simulações de projetos ágeis, contribuindo em sprints, code reviews e solução de problemas técnicos.

Mar 2012 - Dec 2017

Diretor Técnico | Instituto Çarakura | Florianópolis, SC

 Gerenciou projetos ambientais e tecnológicos, implementando soluções digitais para automação de relatórios e análise de dados.

Março 2009 – Julho 2011

Técnico de TI | Departamento de Segurança Pública | Florianópolis, SC

- Desenvolveu scripts em Python para automatizar processos internos, reduzindo em 50% o tempo de geração de relatórios.
- Administrou redes internas e prestou suporte técnico a mais de 100 usuários, garantindo 98% de uptime dos sistemas.

Formação

Certificação em Desenvolvimento Backend (Em Andamento)

Oracle Next Education (ONE) | Alura | Chivasso, Itália (Java, Spring Boot, APIs REST, Bancos de Dados, Desenvolvimento Full Stack)

- Bacharelado em Engenharia Sanitária e Ambiental
 Universidade Federal de Santa Catarina (UFSC) | Florianópolis,
 Brasil
 - Ciência da Computação (4 semestres cursados)

Universidade Federal de Santa Catarina (UFSC) | Florianópolis, Brasil (Antes de migrar para engenharia)